【裁判字號】    90,上易,3696
【裁判日期】    901130
【裁判案由】    毀損
【裁判全文】
臺灣高等法院刑事判決                          九十年度上易字第三六九六號
    上  訴  人
    即  被  告  丙○○
                甲○○
右上訴人因毀損案件，不服臺灣新竹地方法院九十年度易字第六一０號，中華民國九
十年九月十九日第一審判決（起訴案號：臺灣新竹地方法院檢察署九十年度偵字第二
六八五、三八六六號）提起上訴，本院判決如左：
    主  文
上訴駁回。
    事  實
一、丙○○、甲○○與其他姓名年籍不詳之成年男子約十餘人，因與綽號「黑人」之
    排班計程車司機存有嫌隙，竟基於共同之犯意聯絡，於民國九十年四月十日二十
    一時四十分許，共駕三部自小客車，其中丙○○駕駛車號ＴＰ─九０九一號淺綠
    色本田自小客車搭載甲○○，一同至新竹市○○路○段十巷口計程車駕駛排班處
    找綽號「黑人」之計程車司機尋仇，惟因錯認綽號「無毛」之駱俊義為「黑人」
    ，即動手毆打駱俊義（傷害部分未經告訴），在駱俊義逃離後，丙○○、甲○○
    與其他同夥之成年男子，竟另行起意，基於共同犯意聯絡，分持鋁棒或撿拾路邊
    石塊、木棒，砸毀亦於該處排班之計程機司機乙○○所有之車號ＯＤ─五八五號
    營業用自小客車之所有玻璃窗、引擎蓋、後行李箱蓋之車體板金、大燈，致令不
    堪使用，足生損害於乙○○，毀損後即駕車揚長離去。
二、案經乙○○訴由新竹市警察局第二分局報請台灣新竹地方法院檢察署檢察官偵查
    起訴。
    理  由
一、訊據上訴人即被告丙○○、甲○○均坦承上開時地，駕駛上述自用小客車在場之
    事實，惟均矢口否認毀損犯行，被告丙○○辯稱：當天伊駕駛車號ＴＰ─九０九
    一號自小客車到竹東，約晚上十時許回程時有經過光復路，當時伊載甲○○，經
    過該處車子有停下看，因為前面有車子擋住，但伊沒有砸告訴人車子云云；被告
    甲○○辯稱：伊當時搭丙○○車子經過那裡，但沒有砸車云云。
二、惟查，右揭犯罪事實，業據告訴人乙○○於警、偵訊中及原審審理時指述歷歷，
    核與在場目擊證人陳增潭、邱來發分別在警訊、偵查中證述情節相符。證人陳增
    潭在警訊中證稱：「當我行經新竹市○○路○○道時，我便迴轉要往市區方向行
    駛時，剛好看到約有三部自小客車，下來了多名男子，手持鋁棒，在砸一部計程
    車，這時我便將車子靠路邊停止，注意看清楚整個過程」、「 (你有無記下那三
    部自小客車的車號？) 有的。我特別記下一部自小客車車號是ＴＰ─九０九號，
    是綠色車型、「你是否確定該自小客車ＴＰ─九０九號，就是涉嫌乘載多名男子
    持鋁棒、砸毀計程車三輛中的一部？) 我很確定就是那一部，因為案發後，約有
    三名年輕手持鋁棒、快速上車，而車即急速逃離現場」等語，陳增潭並提供車號
    ，指認汽車照片無誤，且在檢察官偵查中為相同之證述 (見偵查卷第九至十頁、
    及第三一頁至三二頁) 。證人邱來發在偵查中亦到庭證稱：「 (九十年四月十日
    晚上有無看到有人去砸乙○○的車？) 有、有一群人靠近我們說要找『黑人』，
    ：：他們以為『無毛』是『黑人』就動手打人，他們是三部車過來，約有十幾人
    ，當時我們有三台車在那裡排班，『無毛』被打跑掉，那些人就轉而砸車，當時
    乙○○的車是最後一部，他們只砸最後一部，砸後他們就走，我當時只記下ＴＰ
    ─九０九號車，是綠色，且是最後一部車，那部是四門沒有尾巴的車，很好認」
    等語甚明，並指認汽車照片屬實 (見偵查卷第四十頁反面至四十一頁) 。查證人
    邱來發、陳增潭與被告互不相識，應無任意誣陷被告等之動機。而證人等均一同
    指證被告等駕駛上開汽車到場，並參與砸車之行為無誤。參諸警方憑現場目擊所
    記得之車號及顏色、車型而循線查獲被告丙○○，而被告等亦自承當時確實駕駛
    上開ＴＰ─九０九號淺綠色自小客車汽車在場，益證證人之指證，係屬可信。雖
    被告丙○○辯稱其經過時車子停下來，可能遭誤認云云。然證人陳增潭及邱來發
    均指證砸車之人係搭乘被告之上開汽車逃離現場等情甚明，如前所述。足見被告
    丙○○、甲○○係共同參與砸車之人。此外，復有砸毀照片五張在卷可稽，被告
    丙○○、甲○○所辯應屬事後卸責之詞，不足採信，事證明確，被告二人犯行洵
    堪認定。
三、核被告丙○○、甲○○所為，均係犯刑法第三百五十四條之毀損罪。被告二人與
    姓名年籍不詳之成年男子約十餘人間，有犯意聯絡及行為分擔，均應論以共同正
    犯。原審詳加審認，以被告兩人罪證明確，適用刑法第二十八條、第三百五十四
    條、第四十一條第一項前段、罰金罰鍰提高標準條例第一條前段、第二條之規定
    ，併審酌被告之品行、素行、犯罪之動機、目的、手段，犯罪所生之損害，及其
    迄今仍未賠償被害人損失等一切情狀，各量處被告丙○○、甲○○拘役五十日，
    並均諭知易科罰金之折算標準。認事用法，經核並無不合，量刑亦稱妥適。被告
    上訴仍執陳詞，否認犯罪，為無理由，應予駁回。
據上論斷，應依刑事訴訟法第三百六十八條，判決如主文。
本案經檢察官鄭龍照到庭執行職務。
中      華      民      國      九十    年      十一    月    三十      日
                              臺灣高等法院刑事第十庭
                                  審判長法  官  溫  耀  源
                                        法  官  黃  金  富
                                        法  官  何  菁  莪
右正本證明與原本無異。
不得上訴。
                                        書記官  吳  瑞  英
中      華      民      國     九十     年      十二    月      三      日
附錄：本案論罪科刑法條全文
刑法第三百五十四條
毀棄、損壞前二條以外之他人之物或致令不堪用，足以生損害於公眾或他人者，處二
年以下有期徒刑、拘役或五百元以下罰金。


司法院資訊處製作；財團法人民間司法改革基金會備份。
